

Kamil Knapik

O mnie

Jestem początkującym programistą codziennie poznaje nowe rzeczy związane z programowaniem. Jestem osobą bardzo ambitną i zmotywowaną w drodze do celu. Z miłą chęcią zacząłbym od stażu, aby nabyć doświadczenia.

Dane

06.11.1999

knapikkontakt@gmail.com

1 Maja 144/1 40-237 Katowice

690-523-875

Języki

Język Polski - Ojczysty

Język Angielski - B1

Język Rosyjski A1

Zalety

Łatwość w nawiązywaniu kontaktów

Punktualność

Umiejętność pracy w grupie

Kreatywność

Szybkie przyswajanie wiedzy

Zainteresowania









Edukacja

2015 - 2019

ZSZ nr 13

im. R. Mielczarskiego profil Logistyk, Katowice

Kwalifikacje

Kwalifikacje A30, A30 (Logistyk)

Prawo Jazdy kat B

Szkolenie: Oznaczenie i dobór części zamiennych (Mercedes)

Certyfikat: Web developer od podstaw w 15 dni, poziom zaawansowany

Doświadczenie

Prowadzący warsztaty skimboardowe w firmie VHS (06.2019 - 09.2019)

Praktyki na stanowisku Spedytora (05.2018 - 06.2018)

Dział sprzedaży części zamiennych Inter-Car Silesia Mercedes-Benz (05.2019 - Aktualnie)

Programy

HTML

CSS

JS

Adobe XD Photoshop

Bootstrap

SASS

Portfolio

https://www.linkedin.com/in/kamil-knapik-114766219/

https://github.com/kamilknapik/ business-card-page

Wyrażam zgodę na przetwarzanie moich danych osobowych dla potrzeb niezbędnych do realizacji procesu rekrutacji (zgodnie z ustawą z dnia 10 maja 2018 roku o ochronie danych osobowych (Dz. Ustaw z 2018, poz. 1000) oraz zgodnie z Rozporządzeniem Parlamentu Europejskiego i Rady (UE) 2016/679 z dnia 27 kwietnia 2016 r. w sprawie ochrony osób fizycznych w wiązku z przetwarzaniem danych osobowych i w sprawie swobodnego przepływu takich danych oraz uchylenia dyrektywy 95/46/WE (RODO).